臺灣基隆地方法院刑事判決　　　　　　　　　　　　　九十三年度易字第三四三號
　　公　訴　人　臺灣基隆地方法院檢察署檢察官
　　被　　　告　甲○○　男　二.
右列被告因違反毒品危害防制條例案件，經檢察官提起公訴（九十三年度毒偵字第一
五七八號），被告為有罪之陳述，本院合議庭裁定由受命法官獨任以簡式審判程序進
行審理，並判決如左：
    主      文
甲○○連續施用第二級毒品，累犯，處有期徒刑伍月，如易科罰金，以佰元折算壹
日，扣案之第二級毒品安非他命（毛重壹點伍陸公克）沒收銷燬之；玻璃球吸食器壹
支沒收。又持有第一級毒品，累犯，處有期徒刑月，如易科罰金，以佰元折算壹
日，扣案之第一級毒品海洛因（淨重零點伍公克）沒收銷燬之。應執行有期徒刑柒
月，如易科罰金，以佰元折算壹日，扣案之第二級毒品安非他命（毛重壹點伍陸公
克）、第一級毒品海洛因（淨重零點伍公克），均沒收銷燬之；玻璃球吸食器壹支
沒收。
    事      實
一、甲○○有妨害秘密、妨害兵役等前科，前因施用第二級毒品安非他命案件，經觀
    察、勒戒後，認無繼續施用毒品之傾向，由臺灣基隆地方法院檢察署檢察官於民
    國九十三年三月十七日，以九十二年度毒偵字第一二九四號為不起訴處分確定。
    其後再犯施用毒品案件，由上開檢察署檢察官聲請簡易判決處刑，經本院於九十
    三年五月十八日，以九十三年度基簡字第四○○號判決判處有期徒刑三月，該判
    決於同年六月七日確定，並於同年七月十三日易科罰金執行完畢。
二、甲○○仍不思戒除毒癮，竟基於施用第二級毒品安非他命之概括犯意，自九十三
    年七月中旬起，至九十三年十一月十四日止，在其開設位於基隆市○○路四三之
    一號「達美汽車商行」處，以自製玻璃球吸食器燃燒加熱產生煙霧之方式，連續
    施用第二級毒品安非他命，平均每二日施用一次。另不知悔改，緣於九十三年七
    月中旬，在上址「達美汽車商行」處，向年籍姓名不詳綽號「阿國」之成年男子
    購買第二級毒品安非他命，經「阿國」贈送交付第一級毒品海洛因（淨重○．五
    三公克）以供試用，雖未經施用，然明知海洛因係具成癮性、濫用性及對社會危
    害性之麻醉藥品，屬毒品危害防制條例所規範管制之第一級毒品，不得非法持有
    ，竟仍加以持有。嗣於九十三年八月二十六日晚間九時許，為警在上址「達美汽
    車商行」搜索查獲，扣得上開第一級毒品海洛因（淨重○．五三公克）及其所有
    供施用第二級毒品安非他命所用之玻璃球吸食器一支、第二級毒品安非他命（毛
    重一．五六公克），並採集其尿液送驗，因結果呈甲基安非他命陽性反應，而悉
    上情。
三、案經基隆市警察局第三分局報告臺灣基隆地方法院檢察署檢察官偵查起訴。
    理      由
壹、程序事項
    查本件被告甲○○所犯者非為死刑、無期徒刑、最輕本刑為三年以上有期徒刑之
    罪或高等法院管轄第一審案件，其於準備程序進行中，先就被訴事實為有罪之陳
    述，經告知其簡式審判程序之旨，並聽取公訴人、被告之意見後，本院業已依刑
    事訴訟法第二百七十三條之一第一項之規定，裁定由受命法官獨任以簡式審判程
    序進行本案之審理。
貳、實體事項
一、前揭事實業據被告於本院審理時坦承不諱，並有扣案之第一級毒品海洛因（淨重
    ○．五三公克）、第二級毒品安非他命（毛重一．五六公克）、玻璃球吸食器一
    支為證。而被告於九十三年八月二十六日為警查獲後所採集之尿液檢體，經送請
    基隆市衛生局、臺灣檢驗科技股份有限公司檢驗，結果均呈甲基安非他命陽性反
    應（海洛因部分則為嗎啡陰性反應），有基隆市衛生局基衛檢壹字第○九三○○
    ○一三二五七號檢驗成績書、臺灣檢驗科技股份有限公司九十三年十月二十二日
    ＣＨ／二○○四／Ａ○二六七號濫用藥物尿液檢驗報告各一紙附卷可稽，足見被
    告自白施用第二級毒品安非他命、持有第一級毒品海洛因之情節，與事實相符，
    應可採信。又被告前因施用第二級毒品安非他命案件，經觀察、勒戒後，認無繼
    續施用毒品之傾向，由臺灣基隆地方法院檢察署檢察官於九十三年三月十七日，
    以九十二年度毒偵字第一二九四號為不起訴處分確定。再犯施用毒品案件，由上
    開檢察署檢察官聲請簡易判決處刑，經本院於九十三年五月十八日，以九十三年
    度基簡字第四○○號判決判處有期徒刑三月，該判決於同年六月七日確定，並於
    同年七月十三日易科罰金執行完畢等情，亦有臺灣高等法院被告全國前案紀錄表
    、前揭不起訴處分書附卷足佐。綜上所陳，本案事證明確，被告施用第二級毒品
    安非他命、持有第一級毒品海洛因等犯行，堪可認定，應依法論科。
二、論罪科刑：
(一)、查海洛因、安非他命分別係毒品危害防制條例所列管之第一級、第二級毒品，此
    為該條例第二條第二項第一款、第二款所明定；又犯毒品危害防制條例第十條施
    用毒品之罪者，檢察官應聲請法院裁定，令被告入勒戒處所觀察、勒戒，經觀察
    、勒戒後，無繼續施用毒品之傾向者，應即釋放，並由檢察官為不起訴處分，有
    繼續施用毒品之傾向者，則由檢察官先聲請法院裁定令入戒治處所施以強制戒治
    ，俟強制戒治期滿，再行釋放，並由檢察官為不起訴處分；而依前開規定觀察勒
    戒或強制戒治執行完畢釋放後，五年內再犯施用毒品之罪者，檢察官應依法追訴
    ，毒品危害防制條例第二十條第一項、第二項、第二十三條第二項分別定有明文
    。
(二)、核被告所為，係犯毒品危害防制條例第十條第二項之施用第二級毒品罪、同條例
    第十一條第一項之持有第一級毒品罪。被告持有第二級毒品安非他命之低度行為
    ，應為施用上開毒品之高度行為所吸收，不另論罪。又其未經許可，持有第一級
    毒品海洛因，其持有之繼續，為行為之繼續，至持有行為終了即為警查獲時止，
    均論為一罪。另被告前後多次施用第二級毒品安非他命之犯行，時間緊接，所犯
    係構成要件相同之罪名，顯係基於概括犯意而反覆為之，為連續犯，應依刑法第
    五十六條之規定，論以一罪，並依法加重其刑。公訴人雖僅就被告自九十三年七
    月二十七日某時起，至同年八月二十六日晚間十時許為警採尿前回溯四日內某時
    止，連續施用第二級毒品安非他命之犯行提起公訴，然未據起訴部分與已起訴部
    分既如前述而有連續犯之裁判上一罪關係，應為起訴效力所及，本院依法併予審
    理。又被告所犯上開二罪，犯意各別，罪名互異，應分論併罰。查被告前曾受如
    事實欄所載有期徒刑之執行，此有臺灣高等法院被告全國前案紀錄表附卷可考，
    其於有期徒刑執行完畢後五年以內，再犯本件最重本刑為有期徒刑以上之刑之罪
    ，為累犯，均應遞予加重其刑。又毒品危害防制條例第十一條第四項雖明定：「
    持有毒品達一定數量者，加重其刑至二分之一，其標準由行政院定之」，行政院
    據此於九十三年一月七日訂定發布「轉讓持有毒品加重其刑之數量標準」，其中
    第二條規定：持有第一級毒品淨重達五公克以上，加重其刑至二分之一；而本案
    被告為警查獲時持有第一級毒品海洛因（淨重○．五三公克），未達上開標準，
    核無上開刑之加重規定之適用。本院審酌被告犯罪之動機、第二級毒品安非他命
    之吸食頻率甚高，曾有施用毒品之前科仍不知戒除，惟犯罪後坦承犯行、態度良
    好，且所犯之施用毒品犯行乃戕害自己身心健康，並未危及他人等一切情狀，分
    別量處如主文所示之刑及諭知易科罰金之折算標準，並定其應執行之刑，及再依
    刑法第四十一條第二項之規定，諭知易科罰金之折算標準。
(三)、末查，扣案之白粉（淨重○．五三公克）、白色結晶物（毛重一．五六公克），
    分屬毒品危害防制條例所明定列管之第一級毒品海洛因、第二級毒品安非他命，
    業經被告供承在卷，並有法務部調查局九十三年九月二十一日調科壹字第三二○
    ○○二三二四號鑑定通知書一紙附卷可稽，應依毒品危害防制條例第十八條第一
    項前段之規定，均宣告沒收銷燬之。另扣案之吸食器實為市售玻璃球改製而成，
    雖非專供施用毒品之器具，此業據本院當庭勘驗無訛（九十三年十二月一日審判
    筆錄參照），然屬被告所有供吸食安非他命所用之物，業據被告供明無誤，爰依
    刑法第三十八條第一項第二款之規定宣告沒收。
據上論斷，應依刑事訴訟法第二百七十三條之一第一項、第二百九十九條第一項前段
，毒品危害防制條例第十條第二項、第十一條第一項、第十八條第一項前段，刑法第
十一條前段、第五十六條、第四十七條、第四十一條第一項前段、第二項、第三十八
條第一項第二款、第五十一條第五款，罰金罰鍰提高標準條例第二條，判決如主文。
本案經檢察官王亞樵到庭執行職務。
中　　　華　　　民　　　國　　九十三　　年　　 十二 　　月　　 十五 　　日
                                臺灣基隆地方法院刑事第四庭
                                    法  官    楊  皓  清
右正本證明與原本無異。
對於本件判決如有不服，應於收受送達後十日內，向本院提出上訴書狀，上訴於臺灣
高等法院，並按他造當事人之人數附具繕本。
                                    書記官    王  月  娥
中　　　華　　　民　　　國　　九十三　　年　　 十二 　　月　　 十五 　　日
附錄論罪法條：
毒品危害防制條例第十條第二項
施用第一級毒品者，處六月以上五年以下有期徒刑。
毒品危害防制條例第十一條第一項
持有第一級毒品者，處三年以下有期徒刑、拘役或新臺幣五萬元以下罰金。
